臺灣高等法院交通事件裁定　　　　　　 96年度交抗字第530號
抗　告　人
即受處分人　甲○○
上列抗告人因違反道路交通管理處罰條例案件，不服臺灣士林地
方法院，中華民國96年5月31日所為裁定（96年度交聲字第311號
），提起抗告，本院裁定如下：
    主  文
抗告駁回。
    理  由
一、本件抗告意旨略以：
（一）民國（下同）九十六年二月六日下午二時二十五分，抗告
      人駕自小客車B9-9366號由大同路行駛至新台五路口，因
      直行方向車多擁塞，當時狀況無法繼續直行，為避免阻塞
      路口，影響他向車道行走，即左轉行駛，此狀況經常於市
      區道路上常發生情事，並不為怪。
（二）抗告人當時並非被執勤警察當場攔下，也非違規後逃逸，
      原審採信證人完整敘述違規行為，抗告人認證人雖經具結
      ，但法院仍應詳查證詞之合理性、真實性，證人是否於當
      時在此處執勒，應調查相關出勤紀錄，是否相符，以發現
      真實。
（三）採證照片１：顯示伊車通過路口停止線，照片２：顯示車
      通過路口僅四分之一（此路口非常大），此二張照片無法
      證明伊闖紅燈行為，因之提起抗告云云。
二、按汽車駕駛人，行經有燈光號誌管制之交岔路口闖紅燈者，
    處新臺幣（下同）1千8百元以上5千4百元以下罰鍰，並記違
    規點數3點，道路交通管理處罰條例第53條第1項、第63條第
    1項第3款分別定有明文。
三、本院查：
（一）本件原處分機關以：本件抗告人即異議人即受處分人甲○
      ○於民國96年2月6日下午2時25分許，駕駛車牌號碼
      B9-9366 號自小客車，沿臺北縣汐止市○○路由基隆往臺
      北方向行駛，至大同路與新台五路交岔路口，經警舉發「
      行經有燈光號誌管制之交岔路口闖紅燈」之違規，因依道
      路交通管理處罰條例第53條第1項、第63條第1項第3款規
      定，處罰鍰2,700元，並記違規點數3點。抗告人就上開處
      分向原審法聲明異議，其異議意旨略以：(1)異議人當時視
      線被前方油罐車擋住，無法看見號誌變為紅燈。(2)過停止
      線後因塞車無法通過路口，異議人乃驅車左轉，並未繼續
      直行，執勤警察不可能在拍照同時觀察到異議人行車動態
      。(3)右後方還有機車，應認該機車有闖紅燈之違規。(4)警
      察在此路口照相取締，卻未於前方設置警告牌，顯違法定
      程序云云。
（二）原審法院以：
  (1)、上揭事實，業據證人即舉發警員陳昆皇到庭證述：異議人
      （即抗告人）車輛於前開時、地行駛於大同路基隆往台北
      方向，行至新台五路口時，號誌已變換為直行紅燈、左轉
      綠燈，異議人車輛仍然「直行」大同路，並未左轉等情甚
      詳；並有異議人車輛於紅燈時通過停止線之舉發相片二張
      附卷可證，而依舉發相片所示：異議人車輛乃沿大同路「
      直行車道」前行，並未行駛左轉車道並打左轉方向燈；且
      該車於直行紅燈號誌時穿越停止線後，仍尾隨前方車輛直
      行，俟其左側之左轉車道上另二車皆已完成左轉後，異議
      人車輛均無左轉徵象，所辯：因路況壅塞改道左轉云云，
      顯無足取。是依上述客觀事證，已足使本院確信異議人確
      於紅燈號誌時，通過停止線直行。
  (2)、異議人雖謂：因前方油罐車遮蔽視線，以致未看到燈號轉
      換云云。惟在設置有紅綠燈號誌之交岔路口前，駕駛者本
      應注意減速慢行，做好因應號誌變換，隨時停車之準備；
      自不得以己車未與前車保持適當距離，致視線遭遮蔽，為
      其不依號誌行駛而違規之正當化藉口。另異議人雖質疑照
      片中另有一機車駕駛人有闖紅燈之違規行為；然本件異議
      人是否違規之判斷，不因其他車輛是否違規而有不同之認
      定，是異議人所指他車違規之事實，亦無從解免其駕車違
      反上述規定之行政罰責。
  (3)、又道路交通管理處罰條例第7條之2關於逕行舉發之規定，
      除該條第3項規定，對採用固定或非固定式科學儀器取得
      證明第2項第9款違規（行車速度超過規定之最高速限或低
      於規定之最低速限）之證據資料者，於一般道路須至少於
      100公尺前明確標示外，對第1項其他各款違規並無相類規
      定，是本件照相舉發，並未有違反法定方式之情事。
  (4)、綜上述，異議人所辯殊無足採，其確有於前揭時地闖紅燈
      之違規行為事證明確；因之認原處分機關依道路交通管理
      處罰條例第53條第1項、第63條第1項第3款、違反道路交
      通管理事件統一裁罰基準表之規定，裁罰2,700元，並記
      違規點數3點，並無違誤，因而駁回抗告人之異議聲明。
（三）本院經詳閱全案卷證資料，經核原審之認事用法並無違誤
      。抗告人雖以：(1)異議人當時視線被前方油罐車擋住，無
      法看見號誌變為紅燈。(2)過停止線後因塞車無法通過路口
      ，異議人乃驅車左轉，並未繼續直行，執勤警察不可能在
      拍照同時觀察到異議人行車動態。(3)右後方還有機車，應
      認該機車有闖紅燈之違規。(4)警察在此路口照相取締，卻
      未於前方設置警告牌，顯違法定程序等為由提起抗告，經
      核其抗告意旨所指，均無法使抗告人解免其違規之責任，
      是其抗告為無理由，應予駁回。
四、據上論結，應依道路交通案件處理辦法第26條，刑事訴訟法
    第412條，裁定如主文。
中　　華　　民　　國　　96　　年　　7 　　月　　20　　日
                  刑事第三庭審判長法  官  許國宏
                                  法  官  楊貴志
                                  法  官  許增男
以上正本證明與原本無異。
不得再抗告。
                                  書記官  葉金發
中　　華　　民　　國　　96　　年　　7 　　月　　20　　日
